臺灣臺中地方法院民事裁定
111年度補字第676號
原      告  陳妍宇  
被      告  姜封權  
上列當事人間請求確認抵押權不存在等事件，本院裁定如下：
    主      文
本件訴訟標的價額核定為新臺幣貳佰捌拾肆萬零肆佰元。
原告應於收受本裁定後五日內補繳第一審裁判費新臺幣貳萬玖仟
貳佰壹拾伍元，如逾期未補繳，即駁回原告之訴。
    理      由
一、訴訟標的之價額，由法院核定。核定訴訟標的之價額，以起
    訴時之交易價額為準；無交易價額者，以原告就訴訟標的所
    有之利益為準；以一訴主張數項標的者，其價額合併計算之
    。但所主張之數項標的互相競合或應為選擇者，其訴訟標的
    價額，應依其中價額最高者定之；因債權之擔保涉訟，以所
    擔保之債權額為準；如供擔保之物其價額少於債權額時，以
    該物之價額為準，民事訴訟法第77條之1第1、2項、第77條
    之2第1項及第77條之6分別定有明文。
二、經查，原告合併起訴請求確認被告就如附表所示之不動產（
    下稱系爭不動產）設定如附表所示之抵押權（下稱系爭抵押
    權）及所擔保對原告之債權不存在；另請求被告應將系爭抵
    押權登記予以塗銷。經核上述法律關係性質均為財產權訴訟
    ，原告雖以一訴主張確認系爭抵押權及所擔保之債權不存在
    ，並請求塗銷系爭抵押權登記，自經濟上觀之，各項聲明最
    終目的均為一致，應僅計為同一訴訟標的價額。又依原告提
    出系爭不動產之買賣契約書，系爭不動產之總價額為新臺幣
    （下同）346萬元，既高於系爭抵押權擔保之總債權額，則
    依民事訴訟法第77條之2及第77條之6前段規定，本件訴訟標
    的價額應以系爭抵押權所擔保債權總額為準，而核定為284
    萬0,400元，應徵第一審裁判費2萬9,215元，故依民事訴訟
    法第249條第1項但書規定，限原告於收受本裁定後5日內補
    繳，如逾期未繳，即駁回原告之訴，特此裁定。
中　　華　　民　　國　　111 　年　　3 　　月　　28　　日
                  民事第五庭    法  官  施懷閔
以上正本係照原本作成。
如不服本裁定關於核定訴訟標的價額部分，應於送達後10日內，
向本院提出抗告狀，並繳納抗告裁判費新臺幣1,000元；命補繳
第一審裁判費部分，不得抗告。
中　　華　　民　　國　　111 　年　　3 　　月　　28　　日
                                書記官  張宏賓
【附表】
編 號 土地建物標示   面　　積 （平方公尺） 權利範圍 １ 臺中市西屯區順和段 103地號   200.07 千分之八十 ２ 臺中市西屯區順和段 951建號 58.92 全部 附屬建物：臺中市○○區○○段000○號、面積197.90平方公尺，權利範圍千分之八十五。 【抵押權】 登記次序：0000-000 收件年期字號：110年雅興登字第003400號 登記日期：110年5月3日 權利人：姜封權 債權額比例：全部 擔保債權總金額：新臺幣284萬0,400元 債務人及債務額比例：陳妍宇、債務額比例全部 權利標的：所有權 設定義務人：陳妍宇